# 关于固定资产的折旧问题

提问人：dhzy1314 时间：2016-07-06 18:51:22
请教陈版： 境外澳洲子公司于 2015 年底购买一处写字楼，在购买时该写字楼附带租约，目的是等续约期满（2017.1.1）后，对这个写字楼拆除并重建自用房地产项目。公司将构建的该处资产列示在了固定资产科目，因为在购进时附带租约，所以在 2016 年还有租金收入，公司目前对固定资产按照正常的使用年限及残值率计提折旧，预期只需要计提一年的折旧。同时公司聘请了第三方评估机构对该资产的地上建筑及土地部分进行评估，评估机构基于管理层未来的使用意图将地上建筑的成本评为 0 ，全部成本都是土地成本。
问题 1 ：处于租赁状态的资产可以放在固定资产吗？放在投资性房地产是不是更好一些？或者管理层需要出具什么意见或者类似决议之类的来阐明持有意图为以后冲减，所以放在固定资产核算，需要这样吗？ 问题 2 ：对于折旧问题，管理层在最初购买时的意图就是为了以后拆掉重建，所以根据评估机构的评估结果，地上建筑的成本为 0 ，那就是不需要计提折旧，国外的土地是永久业权，也不需要计提折旧，是不是对于这个资产我们在 2016 年就可以不计提折旧了呢？
烦请陈版主帮忙解答，谢谢！

回答人：chenyiwei
这个问题在香港准则和国内准则下的处理原则应无差异。 从你说的情况看，购入的主要目的是拆除后建造新房，现在保留租约是临时的（可能出于提前解除租约的违约金支出从经济上不合算的考虑），不算是“日常活动”。基于本案例的特殊性，公司并非为了使用的目的而将旧房购入，而是为了建造新的房屋建筑物之目的取得该项土地使用权，附带取得其上所附着的旧房（带租约）。因此，为取得土地使用权和旧房所发生的支出应全部归属于土地使用权的取得成本，不单独确认固定资产价值。此期间内获得的租金收入可以确认为营业外收入，或者冲减土地使用权成本。相应地，对该房屋也不存在计提折旧的问题。

提问人：zhs7403 时间：2016-07-07 09:13:30
陈老师,半年后房屋的拆除成本按照您的推论是否也应该作为土地成本计入?

回答人：chenyiwei
也可以，因为是该土地使用权达到可使用状态（可在上面建造新房）所必需的支出。

提问人：fangdaojun 时间：2016-07-07 09:37:09
陈版，您说此期间内获得的租金收入可以确认为营业外收入，或冲减土地成本，是两者会计确认方式可以任意选择吗？一种是进损益一种是不进损益，如果可任意选择是否造成会计处理的不一致性？

回答人：chenyiwei
这个问题没有明确规定，可能存在争议，我个人更倾向于冲减土地使用权价值。